臺灣基隆地方法院刑事判決　
111年度易字第210號
公  訴  人  臺灣基隆地方檢察署檢察官
被      告  陳裕民



上列被告因竊盜案件，經檢察官提起公訴（111年度偵緝字第274
號），被告於準備程序中就被訴事實為有罪之陳述，經本院裁定
進行簡式審判程序，並判決如下：
    主  文
陳裕民犯侵入住宅竊盜罪，累犯，處有期徒刑壹年。未扣案之犯
罪所得勞力士手錶壹只（含盒子壹個）、洋酒壹瓶、白金項鍊、
K金項鍊、珍珠項鍊、K金玉項鍊各壹條、翡翠戒指、K金戒指、K
金玉戒指、純金戒指、K金水鑽戒指、黃寶石K金戒指各壹個、珍
珠耳環壹副均沒收之，如全部或一部不能沒收或不宜執行沒收時
，追徵其價額。
    事  實
一、陳裕民因失業缺錢花用，竟基於意圖為自己不法所有之犯意
    ，於民國110年6月25日7時許，騎乘車牌號碼000-0000號機
    車，至基隆巿中正區義二路191號前停車，再步行至信六路2
    7號、31號外牆間之防火巷，沿外牆水管攀爬至信六路29號
    董桂丞及其家人之住處（共4層樓）樓頂，逕自打開樓頂未
    上鎖之大門而侵入董桂丞住處後，搜尋3樓房間及客廳，竊
    取董桂丞公公王輝雄所有之勞力士手錶1只（含盒子，價值
    約新臺幣3萬元）、洋酒1瓶（價值約新臺幣1千元）、董桂
    丞婆婆周秀枝所有之白金項鍊、K金項鍊、珍珠項鍊、K金玉
    項鍊各1條、翡翠戒指、K金戒指、K金玉戒指、純金戒指、K
    金水鑽戒指、黃寶石K金戒指各1個、珍珠耳環1副（共價值
    約新臺幣8萬元）得手，再沿原路徑往下攀爬離開。陳裕民
    於同日10時許，打開信六路31號2樓「建中企業有限公司」
    裝設之鐵窗，進入該公司後陽台時（侵入住宅未據告訴），
    為該公司職員發現，乃再爬出鐵窗而逃離現場。
二、案經董桂丞訴由基隆巿警察局第二分局報告臺灣基隆地方檢
    察署檢察官偵查起訴。
    理  由
一、被告所犯非死刑、無期徒刑、最輕本刑3 年以上有期徒刑之
    罪或高等法院管轄第一審案件，其於準備程序中，就被訴事
    實均為有罪之陳述，經告以簡式審判程序之旨，並聽取檢察
    官及被告之意見後，本院裁定改依簡式審判程序進行審理，
    依刑事訴訟法第273 條之2 規定，本案即不受傳聞法則及同
    法第164 條至第170 條所定證據調查方法之限制，合先敘明
    。
二、前揭事實，業據被告陳裕民於本院準備程序及審理時均坦承
    不諱，且有證人即被害人董桂丞、王夢麟、王輝雄分別於警
    偵訊及本院訊問時證述綦詳，復有現場照片及道路監視錄影
    翻拍照片附卷可稽，足認被告之任意性自白與事實相符。從
    而，本案事證明確，被告加重竊盜犯行，堪予認定。
三、論罪科刑：
  ㈠核被告所為，係犯刑法第321 條第1 項第1款之侵入住宅竊盜
    罪。至公訴意旨雖認被告竊取之項鍊、戒指等物，除被害人
    指述外並無其他證據足憑，然被害人王夢麟於本院準備程序
    中詳述失竊物品項目，再參以現場照片所示，已足認定被害
    人所述應為實在，被告亦坦認除手錶及酒外，同時竊得上開
    首飾1批，是公訴意旨稱此部分犯嫌不足顯然認定有誤，惟
    此部分與被告前開竊盜犯行仍為實質上一罪，本院自得逕予
    認定，應予敘明。
  ㈡被告前因偽造文書案件，經本院以107年度易字第24號判決判
    處有期徒刑3月，上訴後經臺灣高等法院以107年度上易字第
    899號駁回上訴確定，又因施用毒品案件，經本院以107年度
    基簡字第479號判決判處有期徒刑4月確定，經以107年度聲
    字第907號裁定應執行有期徒刑6月確定，再與他案撤銷假釋
    之殘刑接續入監執行後，於109年3月5日易科罰金執行完畢
    ，有臺灣高等法院被告前案紀錄表在卷可稽。其於受有期徒
    刑執行完畢後5年內故意再犯本件有期徒刑以上之罪，構成
    刑法第47條第1項所定之累犯，而依司法院大法官第775號解
    釋意旨，於被告構成累犯之情形，若不分情節一律加重最低
    本刑，有違憲法罪刑相當原則，故於上開規定修正前，法院
    應就具體個案，裁量是否加重最低本刑。本院審酌被告於10
    5至109年間涉有數次竊盜犯罪，本案所犯竊盜罪與之前所犯
    罪名相同，倘仍以最低法定本刑為量刑之下限，未能反應被
    告於本案之犯罪情節，而與罪刑相當原則有違，爰依刑法第
    47條第1項規定加重其刑。
  ㈢爰審酌被告正值壯年，不思己力獲取所需，以侵入住宅方式
    竊取他人物品，致社會安居產生重大危害，其法紀觀念顯有
    偏差，行為應予非難，兼衡以本案被害人損失之財物狀況，
    及被告之素行、大學肄業之智識程度、自述從事倉儲業、家
    境勉持、有嬰兒需扶養等情，及在警偵訊未能全部坦認所竊
    取財物等一切情狀，量處如主文所示之刑。
　㈣被告竊得之勞力士手錶1只（含盒子）、洋酒1瓶、白金項鍊
    、K金項鍊、珍珠項鍊、K金玉項鍊各1條、翡翠戒指、K金戒
    指、K金玉戒指、純金戒指、K金水鑽戒指、黃寶石K金戒指
    各1個、珍珠耳環1副均未扣案，應依刑法第38條之1 第 1項
    規定宣告沒收，並於全部或一部不能沒收或不宜執行沒收時
    ，追徵其價額。　
據上論斷，應依刑事訴訟法第284條之1、第273條之1第1項、第2
99條第1項前段，判決如主文。
本案經檢察官藍巧玲提起公訴、檢察官陳宜愔到庭執行職務。
中　　華　　民　　國　　111 　年　　6 　　月　　2 　　日
                  刑事第五庭  法　官　吳佳齡
以上正本證明與原本無異。
如不服本判決應於收受送達後20日內向本院提出上訴書狀，並應
敘述具體理由；其未敘述上訴理由者，應於上訴期間屆滿後20日
內向本院補提理由書（均須按他造當事人之人數附繕本）「切勿
逕送上級法院」。
中　　華　　民　　國　　111 　年　　6 　　月　　2 　　日
                              書記官　連懿婷
附錄本案論罪法條：
中華民國刑法第320 條
意圖為自己或第三人不法之所有，而竊取他人之動產者，為竊盜
罪，處5 年以下有期徒刑、拘役或50萬元以下罰金。
意圖為自己或第三人不法之利益，而竊佔他人之不動產者，依前
項之規定處斷。
前二項之未遂犯罰之。
中華民國刑法第321 條
犯前條第一項、第二項之罪而有下列情形之一者，處6 月以上 5
年以下有期徒刑，得併科50萬元以下罰金：
一、侵入住宅或有人居住之建築物、船艦或隱匿其內而犯之。二
、毀越門窗、牆垣或其他安全設備而犯之。
三、攜帶兇器而犯之。
四、結夥三人以上而犯之。
五、乘火災、水災或其他災害之際而犯之。
六、在車站、港埠、航空站或其他供水、陸、空公眾運輸之舟、
    車、航空機內而犯之。前項之未遂犯罰之。